【裁判字號】    92,交聲,251
【裁判日期】    920327
【裁判案由】    違反道路交通管理處罰條例聲明異議
【裁判全文】
臺灣臺北地方法院交通事件裁定                    九十二年度交聲字第二五一號
    原處分機關  台北市交通事件裁決所
    受 處分 人
    即 異議 人  上賀汽車貨運股份有限公司
    法定代理人  蔡進德
右列受處分人因違反道路交通管理處罰條例案件，對於台北市交通事件裁決所中華民
國九十二年二月十二日所為之處分（原處分：北市裁三字第裁二二－Ｃ000000
00號），聲明異議，本院裁定如左：
    主  文
異議駁回。
    理  由
一、按汽車裝載貨物超過核定之總重量、總聯結重量者，除責令改正或當場禁止通行
    外，並處汽車所有人新台幣（下同）一萬元罰鍰，超載十公噸以下者，以總超載
    部分，每一公噸加罰一千元，超載逾十公噸至二十公噸以下者，以總超載部分，
    每一公噸加罰二千元，超載逾二十公噸至三十公噸以下者，以總超載部分，每一
    公噸加罰三千元，超載逾三十公噸者，以總超載部分，每一公噸加罰五千元，未
    滿一公噸以一公噸計算，道路交通管理處罰條例第二十九條之二第一項、第三項
    定有明文。
二、本件受處分人即異議人上賀汽車貨運股份有限公司所有之車號八Ｅ－○五七號營
    業貨運曳引車，於民國九十一年十二月十日十三時五十分許，裝載廢土行經浮洲
    橋引道時，經丈量過磅得知該車裝載貨物後總重量為四十一．一公噸，依該車裝
    載貨物之核定總重量三十五公噸，已超重六．一公噸，為台北縣政府警察局板橋
    分局員警當場掣單舉發，嗣經受處分人於應到案日期前向原處分機關提出申訴，
    經原處分機關函請原舉發單位調查結果，仍認受處分人所有前開車號汽車有前開
    違規行為，原處分機關乃依道路交通管理處罰條例第二十九條之二第一項、第三
    項規定，於九十二年二月十二日裁處異議人罰鍰一萬七千元，並記前述車號汽車
    違規紀錄一次。
三、本件受處分人聲明異議意旨否認有何違規行為，辯稱：受處分人所有前開車號汽
    車，業經向監理單位辦理砂石車專用車登記在案，可承載貨廂高度內框為七十二
    公分，於前開時地經警攔停丈量該車承載時貨廂高度為七十二．五公分，不同尺
    量所得尺寸數目難免有所誤差，值此景氣不好，工作難作之際，員警為何如此刁
    難等語。惟查：受處分人所有前開車號汽車裝載貨物之核定總重量為三十五公噸
    ，該車於前開時地經警攔停丈量過磅結果其裝載貨物後總重量為四十一．一公噸
    等情，有卷附汽車車籍資料電腦查詢報表及台北縣政府警察局舉發違反道路交通
    管理事件通知單各一紙在卷可稽，雖受處分人以前情置辯，然經本院通知受處分
    人到庭說明當時丈量過磅情形，經合法送達後，受處分人並未到庭說明，再依受
    處分人前開聲明意旨，既不否認其所有前開車號汽車，於前開時地經警攔停丈量
    結果該車當時承載貨廂高度，與該車核定可承載之貨廂高度不同，足見舉發單位
    即台北縣政府警察局板橋分局於九十二年一月七日以板警行裁字第○九一○○三
    八九三五號函復原處分機關，略謂：該車當時係依法定程序於丈量過磅後依法舉
    發等語屬實，受處分人空言抗辯不同尺量所得結果即有不同云云，自難採信，殊
    不能以景氣不好、工作難作云云，作為卸責之詞。從而，本件受處分人所有前開
    車號汽車裝載貨物後總重量為四十一．一公噸，已超過該車裝載貨物之核定總重
    量三十五公噸達六．一公噸之事實，可信為真正。
四、綜上所述，受處分人所有前開車號汽車確有在前揭時地，裝載貨物超過核定之總
    重量達六．一公噸之違規行為，從而原處分機關依前揭道路交通管理處罰條例第
    二十九條之二第一項、第三項規定，裁處異議人罰鍰一萬七千元，並記該車違規
    紀錄一次，核無違誤，受處分人聲明異議，為無理由，應予駁回。
據上論斷，應依道路交通案件處理辦法第十九條，裁定如主文。
中      華      民      國    九十二    年      三      月    二十七    日
                                      臺灣臺北地方法院交通法庭
                                          法  官  劉  台  安
右正本證明與原本無異
如不服本裁定應於送達後五日內向本院提出抗告狀
                                          書記官  張  汝  琪
中      華      民      國    九十二    年      三      月    二十八    日


司法院資訊處製作；財團法人民間司法改革基金會備份。
